臺灣高等法院民事判決
109年度訴易字第42號
原      告  施翠芸  

被      告  申健強  

上列當事人間侵權行為損害賠償事件，原告提起刑事附帶民事訴
訟，經本院刑事庭裁定移送前來（109年度附民字第83號），本
院於中華民國109年6月16日言詞辯論終結，判決如下：
    主      文
被告應給付原告新臺幣參萬零玖拾伍元，及自民國一O九年三月
六日起至清償日止，按年息百分之五計算之利息。
訴訟費用由被告負擔。 
    事實及理由
壹、程序方面：
一、按訴狀送達後，原告不得將原訴變更或追加，但擴張或減縮
    應受判決事項之聲明者，不在此限，民事訴訟法第255條第1
    項第3款定有明文。
二、本件原告原起訴請求被告給付新臺幣（下同）60,190元本息
    ，嗣減縮聲明為請求給付30,095元本息，核屬減縮應受判決
    之聲明，揆諸前開規定，應予准許，先予敘明。
貳、實體方面：
一、原告主張：被告為臺北市○○區○○路0段000巷0弄00號1樓住戶
    ，因其庭院所種植物死亡等細故，與伊存有嫌隙，竟於民國
    107年11月9日上午8時35分及9時10至12分許，以樓梯攀爬上
    址1樓外牆，持不詳尖銳物品敲擊伊裝設於2樓住處陽台之PC
    板（下稱系爭PC板）破洞受損，修復費用30,095元。爰依民
    法第184條第1項前段之規定，求為命被告給付30,095元及自
    刑事附帶民事訴訟起訴狀繕本送達翌日起至清償日止，按年
    息5%計算利息之判決。
二、被告則以：伊否認有毀損行為，且未發生毀損之結果等語，
    資為抗辯。並聲明：原告之訴駁回。
三、經查：
　㈠原告主張被告於上開時地，持不詳尖銳物品毀損系爭PC板之
    事實，業據其於被告毀損案件審理中陳述綦詳：107年11月9
    日上午8、9時許，伊外出買東西，返家時外傭SUNITI就告知
    被告爬著梯子上來敲壞系爭PC板，伊看到系爭PC板上破一個
    洞，該洞附近也有破損，便調閱陽台裝設的2台監視器，畫
    面看到被告的頭，於是報警處理等語（見臺灣臺北地方法院
    108年度易字第734號刑事卷[下稱一審刑卷]第91至93頁)，
    核與證人即原告外傭SUNITI警詢指稱：107年11月9日早上9
    時許，伊在2樓家中聞到臭味，臭味是從陽台傳進來，便走
    到陽台觀看等語（見臺灣臺北地方法院檢察署108年度偵字
    第160號卷[下稱偵卷]第14頁背面）、於一審刑事庭證稱：
    案發當時伊受雇於上址工作，先聽到陽台有敲打籬笆即系爭
    PC板的聲音，伊就到陽台看到住在1樓之人即被告正在敲系
    爭PC板、正在損壞，伊便說「What are you doing？」、「
    哈哈哈哈哈，我看到了」等語，被告就把手中物品藏在後面
    馬上跑走，伊沒看到被告是用什麼東西發出聲音，伊有將上
    情向原告報告，伊以前就看過被告，有時伊外出會看到被告
    在澆花等語相符（見一審刑卷第88至91頁)。參酌原告陽台
    之監視錄影畫面顯示：⑴畫面顯示時間107年11月9日上午8時
    35分許，畫面左側至右側為一排銀色欄杆，由近至遠處延伸
    ，該欄杆上並栓有一整排透明PC板，欄杆外有種植綠色植物
    與紅花，欄杆內為鋪有白色磁磚之平臺；同日上午8時 35分
    55秒許，畫面右邊欄杆的外面出現一個黑色頭頂；同日上午
    8時35分57秒許，可看到該頭頂前出現一隻手，手上拿著一
    樣物品，該手上之物品移至欄杆處時，先錄製到低沉之聲響
    ，手上之物品往前移動時，再錄製到清晰「咚」之聲響，之
    後該黑色頭頂與手均往下移動，消失於畫面。⑵畫面顯示時
    間107年11月9日上午9時10分27秒許，右邊欄杆的外面，出
    現一個黑色頭頂，該黑色頭頂前出現一隻手，手上拿著一樣
    物品，該手上之物品移至欄杆處時，錄製到數聲「咚」之聲
    響，之後「咚」之聲響，再伴隨著「嘶」之機械聲；同日上
    午9時11分許，持續錄到畫面右邊欄杆的外面，有該黑色頭
    頂及該手，該手上拿著一樣物品，錄製到「嘶」之機械聲，
    並有數聲「咚」之聲響，之後該黑色頭頂與手迅速往下消失
    於畫面，約7秒後，該黑色頭頂與手再度出現於右邊欄杆的
    外面，並再錄製到「嘶」之機械聲及「咚」之聲響，持續到
    畫面顯示時間同日上午9時12分許。之後，有「拉門」聲，
    該黑色頭頂及該手迅速往下消失於畫面，隨後出現一位女聲
    說：「What are you doing」、「What」，接著再有「拉門
    」聲及女聲說：「哈哈哈哈哈哈，我看到了」等情，有勘驗
    筆錄及截圖存卷可佐（見一審刑卷第48至51頁），經核上開
    勘驗內容與原告及證人SUNITI之證述一致，足見被告確實於
    上開時、地，持不詳物品接續敲擊系爭PC板，發出「嘶」之
    機械聲及「咚」之聲響，並遭SUNITI目擊無訛。而被告於偵
    查中亦自承：「（檢察官問：你為何要敲擊告訴人[即本件
    原告]家之PC板？）那邊有蜘蛛網和鐵鏽」、「（檢察官問
    ：為何要噴灑消毒水？）因為我認為2樓有毀損我的植物，
    我有對她提告，目前訴訟中，因為我有覺得他們造成我的植
    物死亡」等語（見偵卷第38頁背面），足見被告確有上開毀
    損之行為。
　㈡雖被告否認系爭PC板有破損云云，惟其以不詳尖銳物品敲擊
    系爭PC板，造成系爭PC板破洞受損等情，除有原告之指述及
    SUNITI之證詞，復有現場照片附卷可按（見偵卷第19頁），
    而被告毀損犯行，業經判處拘役30日，如易科罰金，以1千
    元折算1日確定在案，有本院109年度上易字第52號刑事判決
    書在卷可稽。而系爭PC板修復金額經估價為30,095元，有估
    價單乙紙可證（見附民卷第7頁），原告依侵權行為法則，
    請求被告賠償此費用，核屬有理。被告辯稱未造成損害云云
    ，為無可取。
四、綜上所述，原告依民法第184條第1項前段之規定，請求被告
    應給付30,095元，及自刑事附帶民事訴訟起訴狀繕本送達翌
    日即109年3月6日（見附民卷第9頁）起至清償日止，按年息
    5%計算之利息，洵屬有據，應予准許。
五、本件事證已臻明確，兩造其餘之攻擊或防禦方法及所用之證
    據，經本院斟酌後，均認不足以影響本判決之結果，爰不再
    逐一論列，附此敘明。
六、據上論結，本件原告之訴為有理由，民事訴訟法第78條，判
    決如主文。
中　　華　　民　　國　　109 　年　　6 　　月　　30　　日
                  民事第四庭
                      審判長法  官  傅中樂
                            法  官  管靜怡 
                            法  官  周祖民
正本係照原本作成。
不得上訴。
中　　華　　民　　國　　109 　年　　6 　　月　　30　　日
　　　　　　　　　　　　　
　　　　　　　　　　　　　  書記官  劉文珠